

Ingeniero Informatico

960443955



elch.herrera@gmail.com



Jiron Piura 206, La Perla-Callao

Formación Academica

Computacion e Informatica

Instituto Superior Cibertec (Decimo Superior) Marzo 2021 - Actualidad

Laurea triennale in Ingegneria **Informatica**

Politecnico di Torino Septiembre 2009 - Julio 2014

Lenguajes y Herramientas

- CSS, HTML5, Javascript
- React, VueJs, Angular
- · Java, C, C#, Objective-C
- .NET, PHP Laravel, Python
- MySQL, SQLServer, NOSQL
- XML, Json
- · Git, Docker, Redis
- · Grafana, Postman

Idiomas

Italiano - avanzado certificado CELI 3



Ingles - intermedio/avanzado certificado IELTS

CESAR HUMBERTO HERRERA VII I ACORTA

Sobre mi

Soy un Programador Fullstack especializado en desarrollo de aplicaciones web, con principal manejo en VueJs, React, Laravel y Python, ademas de contar con un amplio conocimiento de HTML, CSS v Javascript. Me interesa ampliar mi dominio de desarrollo en Backend e Infraestructura Cloud, ademas de diseño UI/UX.

Experiencia Laboral

Fullstack Developer

"Zeit Peru" | Lima - PERU | Febrero 2022 - Actualidad

Creacion de un entorno de monitoreo visual con indicadores KPI para toma de decisiones utilizando la herramienta de Grafana.

Migracion de apis realizadas previamente en python hacia un nuevo backend implementado en Laravel 8.

Desarrollo de aplicaciones de Preventa y Trabajos Programados en el sistema BIFROST orientado a ofrecer productos y servicios de telecomunicaciones.

Frontend UI / Backend Developer

"Gemba Servicios Integrales SAC" | Lima - PERU | Agosto 2021 - Enero 2022

Desarrollo, rediseño y migracion de una aplicacion web (realizada previamente en Php) usando la libreria de React para el monitoreo y visualizacion de terminales y vnos(VIRTUAL NETWORK OPERATORs) de redes telefonicas.

Creacion de diversas APIs y microservicios usando herramientas como OpenFaas y JupiterHub

Frontend UI Developer

"CLOUD IT PERU SAC" | Lima - PERU | Enero 2021 - Julio 2021

Implementacion y codificacion de interfaces de usuario, diseño de paginas web e integracion de funcionalidades dinamicas a los modulos creados.

Amplio uso de CSS3, HTML5 y frameworks/librerias Javascript.

Tecnico en Networking y Sistemas

"Municipalidad de Chorrillos" | Lima-PERU | Marzo 2020 - Noviembre 2020

Tendido de cableado en fibra óptica en el distrito de Chorrillos, fusión de hilos de fibra, levantamiento de cámaras de seguridad ciudadana, implementación de puntos de red y acceso a internet en nuevos módulos y locales. Configuración de switches y pruebas de conectividad en general.

Datos adicionales



Sistemas operativos

- Windows
- Linux (Ubuntu)
- MacOS



Manejo de ofimática



Maquetador Web

"Atenticon E.I.R.L" | Lima - PERU | Octubre 2018 - Enero 2020

Maquetacion de paginas web, traduciendo el diseño grafico a codigo HTML5 y estilos CSS, con el objetivo que los navegadores web interpreten correctamente todos los elementos y muestren al usuario los diseños propuestos. Se desarrollaron paginas como "tdpacceso.com", realizando tareas de maquetacion indesign y manejo de composturas.

Desarrollo de pagina web

FreeLancing | Lima - PERU | Mayo 2018 - Agosto 2018

Apoyo en un proyecto freelance en el rediseño y creacion de nuevas paginas del sitio web "https://tortasemely.pe/"

Desarrollador de aplicaciones móviles para iphone "E.I.S Srl" | Torino - ITALIA | Enero 2015 - Diciembre 2016

Creacion y diseño de aplicaciones mobiles para iphone usando el lenguaje de programacion Objective-C (ahora Swift) en XCode (interfaz principal para crear aplicaciones mobiles de la empresa Apple).

El diseño de las aplicaciones se realizaban en compañia del cliente, ofreciendo diversas plantillas y 'templates'. Se decidia la logica de la aplicacion y las distintas funciones que esta realizaba. Luego en la fase de desarrollo se permitian hacer pequeñas modificaciones segun las exigencias del cliente.

Proyectos Academicos

Proyecto de Desarrollo de Entornos Web

Cibertec | Julio 2021 - Diciembre 2021

Creacion de una pagina web de reseñas de peliculas populares realizada en vanilla Javascript, css y html utilizando una api open source de The Movie Database (TMDB).

https://rasec1106-movie-web-application.netlify.app

https://github.com/rasec1106/DEW1

Proyecto de Experiencias Formativas

Cibertec | Julio 2021 - Diciembre 2021

Maquetacion de una pagina web de venta de productos y regalos para fiestas u ocasiones especiales.

https://rasec1106-proyecto-efstr.netlify.app

https://github.com/JenniferHuertas/Proyecto_Tienda_de_Regalos